【裁判字號】    91,訴,3637
【裁判日期】    920728
【裁判案由】    毒品危害防制條例
【裁判全文】
臺灣高雄地方法院刑事判決                        九十一年度訴字第三六三七號
    公  訴  人  臺灣高雄地方法院檢察署檢察官
    被      告  甲○○
右列被告因違反毒品危害防制條例案件，經檢察官提起公訴（九十一年度毒偵字第六
九八八號）暨移
左：
    主  文
甲○○連續施用第一級毒品，處有期徒刑捌月，第一級毒品海洛因貳包（合計淨重零
點玖公克、包裝重零點伍捌公克）及殘留第一級毒品海洛因之注射針筒壹支，均沒收
銷燬之，注射針筒壹支沒收；又連續施用第二級毒品，處有期徒刑陸月，第二級毒品
安非他命參包（合計驗前毛重柒公克、驗後毛重陸點捌公克）均沒收銷燬之；應執行
有期徒刑壹年，第一級毒品海洛因貳包（合計淨重零點玖公克、包裝重零點伍捌公克
）、殘留第一級毒品海洛因之注射針筒壹支及第二級毒品安非他命參包（合計驗前毛
重柒公克、驗後毛重陸點捌公克），均沒收銷燬之，注射針筒壹支沒收。
    事  實
一、甲○○（原名陳志翔）前於民國八十六年間因施用毒品案件，經臺灣高雄地方法
    院檢察署檢察官提起公訴，嗣因毒品危害防制條例公布施行，經臺灣高等法院高
    雄分院以八十七年度上訴字第一三００號裁定送觀察、勒戒後，認有繼續施用毒
    品之傾向，另於八十七年間因施用毒品案件，經本院以八十七年度毒聲字第一三
    八六號裁定送觀察、勒戒後，認有繼續施用毒品之傾向，再經本院以八十七年度
    毒聲字第一八一二號裁定令入戒治處所，施以強制戒治，因戒治期滿，分別經臺
    灣高等法院高雄分院於八十九年六月三十日以八十七年度上訴字第一三００號判
    處免刑確定，及臺灣高雄地方法院檢察署檢察官於八十八年九月二十七日以八十
    八年度戒毒偵字第一四三號為不起訴處分確定。復於九十一年間因施用第一、二
    級毒品案件，分別經本院於九十一年五月十六日判處有期徒刑八月及五月，應執
    行有期徒刑一年確定。詎仍不知悔改，明知海洛因及安非他命分別係第一、二級
    毒品，竟基於概括之犯意，於前案停止戒治、交付保護管束期間之九十一年十一
    月二十日起至九十二年五月二日止，在高雄縣大寮鄉○○村○○路一二九巷三二
    號住處及高雄市○鎮區○○街富雅賓館內等地，連續施用第一級毒品海洛因及第
    二級毒品安非他命多次。嗣於(一)九十一年十一月二十日晚上七時四十五分許，在
    高雄縣鳳山市○○街一四三巷二二號前為警查獲，並扣得第一級毒品海洛因一包
    （淨重零點七八公克、包裝重零點二四公克）、其所有供施用第一級毒品海洛因
    預備之注射針筒一支及第二級毒品安非他命一包（驗前毛重二點一公克、驗後毛
    重二公克）。(二)同年十二月二日，經臺灣高雄地方法院檢察署觀護人依法通知其
    前往該署採尿室採尿送驗而查獲。(三)九十二年五月二日上午十一時二十五分許，
    在高雄市○鎮區○○街富雅賓館前為警緝獲，並扣得第一級毒品海洛因一包（淨
    重零點一二公克、包裝重零點三四公克）、殘留第一級毒品海洛因注射針筒一支
    及第二級毒品安非他命二包（驗前毛重四點九公克、驗後毛重四點八公克）。
二、案經高雄縣政府警察局鳳山分局報告臺灣高雄地方法院檢察署檢察官偵查起訴暨
    移送併案審理。
    理  由
一、右揭犯罪事實，業據被告甲○○於本院審理中坦承不諱，且被告先後於九十一年
    十一月二十日、同年十二月二日、九十二年五月二日所採集之尿液，經送驗結果
    均呈嗎啡及甲基安非他命陽性反應，分別有(一)高雄縣政府衛生局九十一年十一月
    二十七日九一煙檢字第一九二三號煙毒尿液檢驗成績書、高雄醫學大學附設中和
    紀念醫院九十二年一月二十七日報告編號：九二０一─一七三號濫用藥物尿液檢
    驗報告、(二)臺灣檢驗科技股份有限公司九十一年十二月二十日報告編號：ＫＨ二
    ００二Ｃ0000000號濫用藥物尿液檢驗報告、(三)高雄縣政府衛生局九十二
    年五月二十日九二煙檢字第八四七號煙毒尿液檢驗成績書各一份附卷可稽。再者
    ，九十一年十一月二十日及九十二年五月二日查扣之第一級毒品海洛因各一包，
    分別淨重零點七八公克、包裝重零點二四公克，及淨重零點一二公克、包裝重零
    點三四公克，有法務部調查局九十一年十二月十一日調科壹字第二二００四四六
    ０號、九十二年六月十日調科壹字第二二００一五四二九號鑑定通知書各一份存
    卷足憑。另九十二年五月二日查扣之注射針筒一支，經送驗結果呈海洛因陽性反
    應，亦有高雄醫學大學附設中和紀念醫院九十二年六月十日報告編號：九二０六
    ─一二號檢驗報告一份在卷可考。而九十一年十一月二十日查扣之第二級毒品安
    非他命一包，驗前毛重二點一公克、驗後毛重二公克；九十二年五月二日查扣之
    第二級毒品安非他命二包，驗前毛重四點九公克、驗後毛重四點八公克，有高雄
    醫學大學附設中和紀念醫院九十二年一月七日報告編號：九一一二─三五四號、
    九十二年六月十日報告編號：九二０六─一一號檢驗報告各一份附卷可佐。此外
    ，復有被告所有供施用第一級毒品海洛因預備之注射針筒一支（九十一年十一月
    二十日查扣、未殘留第一級毒品海洛因）扣案可證。綜上足認，被告前揭自白與
    事實相符，應可採為論罪之依據，則被告右揭連續施用第一級毒品海洛因及第二
    級毒品安非他命之犯行，均堪認定。
二、被告前於八十六年間因施用毒品案件，經臺灣高雄地方法院檢察署檢察官提起公
    訴，嗣因毒品危害防制條例公布施行，經臺灣高等法院高雄分院以八十七年度上
    訴字第一三００號裁定送觀察、勒戒後，認有繼續施用毒品之傾向，另於八十七
    年間因施用毒品案件，經本院以八十七年度毒聲字第一三八六號裁定送觀察、勒
    戒後，認有繼續施用毒品之傾向，再經本院以八十七年度毒聲字第一八一二號裁
    定令入戒治處所，施以強制戒治，因戒治期滿，分別經臺灣高等法院高雄分院於
    八十九年六月三十日以八十七年度上訴字第一三００號判處免刑確定，及臺灣高
    雄地方法院檢察署檢察官於八十八年九月二十七日以八十八年度戒毒偵字第一四
    三號為不起訴處分確定；復於九十一年間因施用第一、二級毒品案件，分別經本
    院於九十一年五月十六日判處有期徒刑八月及五月，應執行有期徒刑一年確定，
    此有上開判決書及臺灣高等法院被告全國前案紀錄表各一份在卷可考，則被告三
    犯毒品危害防制條例第十條之罪，犯罪事證明確，應依法論科。
三、查海洛因及安非他命分別係毒品危害防制條例第二條第二項所稱之第一、二級毒
    品，不得持有、施用。被告竟持以施用，核其所為，係犯毒品危害防制條例第十
    條第一項之施用第一級毒品罪及同條第二項之施用第二級毒品罪。其施用第一、
    二級毒品前後，持有海洛因、安非他命之低度行為，應為施用之高度行為所吸收
    ，不另論罪。又被告先後多次施用第一級、第二級毒品之犯行，均時間緊接，犯
    罪構成要件亦均相同，顯各係基於概括犯意反覆為之，均應依連續犯之規定論以
    一罪，並依法加重其刑。被告所犯上述二罪，犯意各別，行為互殊，應予分論併
    罰。公訴人雖僅就被告於九十一年十一月二十日為警查獲前施用第一級毒品海洛
    因及第二級毒品安非他命各一次之犯行提起公訴，惟被告自九十一年十一月二十
    日為警查獲後起至九十二年五月二日止，連續施用第一級毒品海洛因及第二級毒
    品安非他命多次之犯罪事實，與前揭起訴經論罪科刑之施用第一、二級毒品犯行
    間，分別有連續犯之裁判上一罪關係，為起訴效力所及，本院自應併予審理。爰
    審酌被告施用毒品，曾先後經觀察、勒戒、強制戒治及判處徒刑確定，仍未戒絕
    毒品，足見其並無悔意，且戒斷毒癮之意志不堅，惟念其施用毒品乃自戕行為，
    尚未危害他人，及犯後坦承犯行，態度良好等一切情狀，分別量處如主文所示之
    刑，並定其應執行刑。扣案之第一級毒品海洛因二包（合計淨重零點九公克、包
    裝重零點五八公克）；殘留第一級毒品海洛因注射針筒一支，業已難與第一級毒
    品海洛因析離；第二級毒品安非他命三包（合計驗前毛重七公克、驗後毛重六點
    八公克），均屬毒品，爰依毒品危害防制條例第十八條第一項前段規定，均宣告
    沒收銷燬之。另扣案未殘留第一級毒品海洛因之注射針筒一支，係被告所有供施
    用第一級毒品海洛因預備之物，業據被告供承在卷，爰依刑法第三十八條第一項
    第二款定宣告沒收。
據上論斷，應依刑事訴訟法第二百九十九條第一項前段，毒品危害防制條例第十條第
一項、第二項、第十八條第一項前段、第二十三條第二項，刑法第十一條、第五十六
條、第五十一條第五款、第九款、第三十八條第一項第二款，判決如主文。
本案經檢察官陳永章到庭執行職務。
中      華      民      國    九十二    年      七      月    二十八    日
                                  臺灣高雄地方法院刑事庭
                                      審判長  法  官 黃三友
                                              法  官 黃宗揚
                                              法  官 王雅苑
右正本證明與原本無異。
如不服本判決，應於判決送達後十日內，向本院提出上訴狀。
                                              書記官 黃琬婷
中      華      民      國    九十二    年      七      月    二十八    日
附錄法條：
毒品危害防制條例第十條
施用第一級毒品者，處六月以上五年以下有期徒刑。
施用第二級毒品者，處三年以下有期徒刑。


司法院資訊處製作；財團法人民間司法改革基金會備份。
